【裁判字號】    90,易,169
【裁判日期】    900430
【裁判案由】    違反毒品危害防制條例
【裁判全文】
臺灣雲林地方法院刑事判決                            九十年度易字第一六九號
    公  訴  人  臺灣雲林地方法院檢察署檢察官
    被      告  甲○○
右被告因違反毒品危害防制條例案件，經檢察官提起公訴（八十九年度毒偵字第一九
二三號），本院判決如左：
    主  文
甲○○連續施用第貳級毒品，累犯，處有期徒刑捌月。
    事  實
一、甲○○前因違反肅清煙毒條例案件，經本院以八十三年度訴緝字第二三號判處有
    期徒刑三年二月確定，縮短刑期於八十七年一月二日假釋期滿執行完畢。竟不知
    警惕，於八十七年間，因施用毒品案件，經本院以八十七年度毒聲字第五三號裁
    定送觀察、勒戒後，認無繼續施用毒品之傾向，由臺灣雲林地方法院檢察署檢察
    官於八十七年八月十一日，以八十七年度偵字第二五八二號處分不起訴確定；嗣
    甲○○復因施用第二級毒品安非他命案件，經本院裁定送觀察、勒戒後，有繼續
    施用毒品傾向，經本院以八十九年度毒聲字第四六二號裁定送強制戒治，並經本
    院於八十九年五月十八日，以八十九年度易字第二五四號判處有期徒刑七月確定
    ，嗣於八十九年七月二十六日，經本院以八十九年度毒聲字第一○三一號裁定停
    止戒治，所餘戒治期間付保護管束。詎甲○○仍不知悔改，竟基於施用第二級毒
    品安非他命之概括犯意，自八十九年十一月某日起至八十九年十一月二十日止，
    在雲林縣水林鄉大山村一鄰大山二二之一號其住處，連續以將第二級毒品安非他
    命置於玻璃球內燒烤產生煙霧後吸食之方式，施用第二級毒品安非他命多次。嗣
    甲○○於八十九年十一月十六日停止戒治付保護管束期間，至臺灣雲林地方法院
    檢察署採尿檢驗，呈安非他命陽性反應，始查知上情。甲○○並經本院於八十九
    年十二月十八日，以八十九年度毒聲字第一六一八號裁定撤銷停止戒治。
二、案經臺灣雲林地方法院檢察署檢察官自動檢舉偵查起訴。
    理  由
一、訊據被告甲○○對於右揭時、地非法施用第二級毒品安非他命之犯行坦承不諱，
    而臺灣雲林地方法院檢察署於八十九年十一月十六日對被告甲○○所採集之尿液
    ，經送驗結果確含有甲基安非他命陽性反應，有長昕生活事業股份有限公司新東
    分公司濫用藥物尿液檢驗報告一紙在卷可稽，顯見被告甲○○確有非法施用安非
    他命之事實無訛，是被告前揭自白，核與事實相符，應堪採信。本件事證明確，
    被告犯行堪以認定。
二、查被告於八十七年間，因施用毒品案件，經本院以八十七年度毒聲字第五三號裁
    定送觀察、勒戒後，認無繼續施用毒品之傾向，由臺灣雲林地方法院檢察署檢察
    官於八十七年八月十一日，以八十七年度偵字第二五八二號處分不起訴確定；嗣
    甲○○復因施用第二級毒品安非他命案件，經本院裁定送觀察、勒戒後，有繼續
    施用毒品傾向，經本院以八十九年度毒聲字第四六二號裁定送強制戒治，並經本
    院於八十九年五月十八日，以八十九年度易字第二五四號判處有期徒刑七月確定
    ，嗣於八十九年七月二十六日，經本院以八十九年度毒聲字第一○三一號裁定停
    止戒治，所餘戒治期間付保護管束，甲○○繼又於八十九年十一月間，因本件施
    用毒品案件，經本院以八十九年度毒聲字第一六一八號裁定撤銷停止戒治，分別
    有不起訴處分書、本院各該裁定書、台灣雲林地方法院檢察署刑案資料查註紀錄
    表、本院被告全國前案紀錄表及台灣高等法院被告被告全國前案紀錄表在卷足憑
    。核被告所為，係犯毒品危害防制條例第十條第二項之施用毒品罪行。其施用第
    二級毒品前，而非法持有安非他命之低度行為，應為施用第二級毒品之行為所吸
    收，不另論罪。公訴人雖僅就被告於八十九年十一月十六日或其採尿前四日之施
    用第二級毒品安非他命之犯行提起公訴，然檢察官就犯罪事實之一部起訴者，其
    效力及於全部，被告自八十九年十一月某日起至八十九年十一月二十日止連續多
    次施用第二級毒品之事實雖未經起訴，然因與已起訴且判決有罪之部分有連續犯
    之裁判上一罪關係，自應併予審判，附此敘明。被告先後多次施用第二級毒品之
    行為，時間緊接、犯罪構成要件相同，顯係基於概括犯意所為，應依連續犯之規
    定以一罪論，並依法加重其刑。查被告前因違反肅清煙毒條例案件，經本院以八
    十三年度訴緝字第二三號判處有期徒刑三年二月確定，於八十七年一月二日假釋
    期滿執行完畢，有台灣高等法院被告全國前案記錄表附卷可稽，於五年以內再犯
    本件最重本刑為有期徒刑以上之罪，為累犯，應依刑法第四十七條之規定遞加重
    其刑。爰審酌被告已有多次前科，有台灣高等法院被告全國前案記錄表附卷可考
    ，其於刑之執行完畢後再度犯罪，足見其品行不佳，及其犯罪之動機、目的、手
    段、犯後態度等一切情狀，量處如主文所示之刑。
據上論斷，應依刑事訴訟法第二百九十九條第一項前段、刑法第五十六條、毒品危害
防制條例第十條第二項、刑法第十一條前段、第四十七條判決如主文。
本案經檢察官王富哲到庭執行職務。
中       華       民       國     九十     年      四     月    三十    日
                                        臺灣雲林地方法院刑事第二庭
                                            法  官  冷  明  珍
右正本證明與原本無異。
如不服本判決，應於判決送達後十日內，向本院提出上訴狀。（須附繕本）
                                            書記官  周  麗  雲
中       華       民       國     九十     年      四     月    三十    日
毒品危害防制條例第十條
施用第一級毒品者，處六月以上五年以下有期徒刑。
施用第二級毒品者，處三年以下有期徒刑。


司法院資訊處製作；財團法人民間司法改革基金會備份。
